de: Sicherheitszertifizierung für American Football: NAERA-wiederaufbereitet; NOCSAE-zertifiziert; Nicht zertifiziert; SEI-zertifiziert; Sonstige
nb: Sikkerhetssertifisering for amerikansk fotball: NAERA-istandsatt; NOCSAE-sertifisert; Ikke sertifisert; SEI-sertifisert; Annet
pl: Certyfikat bezpieczeństwa do futbolu amerykańskiego: Zregenerowano (NAERA); Certyfikat NOCSAE; Brak certyfikatu; Certyfikat SEI; Inny
sl-SI: Certifikat o varnosti za ameriški nogomet: Obnovljeno po NAERA; Certificirano po NOCSAE; Ni certificirano; Certificirano po SEI; Drugo
pt-BR: Certificação de segurança para futebol americano: Recondicionado pela NAERA; Certificação NOCSAE; Não certificado; Certificação SEI; Outro
el: Πιστοποίηση ασφάλειας αμερικανικού ποδοσφαίρου: Ανακατασκευασμένο κατά NAERA; Πιστοποίηση NOCSAE; Μη πιστοποιημένο; Πιστοποίηση SEI; Άλλο
vi: Chứng nhận an toàn bóng bầu dục Mỹ: Được phục hồi theo NAERA; Được NOCSAE chứng nhận; Không được chứng nhận; Được SEI chứng nhận; Khác
ru: Сертификация безопасности для американского футбола: Восстановлено NAERA; Сертифицировано NOCSAE; Не сертифицировано; Сертифицировано SEI; Другое
th: การรับรองด้านความปลอดภัยสำหรับอเมริกันฟุตบอล: ผ่านการปรับสภาพโดย NAERA; ผ่านการรับรองจาก NOCSAE; ไม่ได้รับการรับรอง; ผ่านการรับรองจาก SEI; อื่นๆ
zh-CN: 美式橄榄球安全认证: NAERA 翻新认证; NOCSAE 认证; 未认证; SEI 认证; 其他
lt-LT: Amerikietiškojo futbolo saugumo sertifikatas: NAERA atnaujintas; NOCSAE sertifikuotas; Nesertifikuotas; SEI sertifikuotas; Kita
fr: Certification de sécurité pour le football américain: Reconditionné selon la NAERA; Certifié NOCSAE; Non certifié; Certifié SEI; Autre
sk-SK: Certifikácia bezpečnosti amerického futbalu: Repasované podľa NAERA; Certifikované podľa NOCSAE; Necertifikované; Certifikované podľa SEI; Iná
ro-RO: Certificare de siguranță pentru fotbalul american: Recondiționat NAERA; Certificat NOCSAE; Necertificat; Certificat SEI; Altele
cs: Bezpečnostní certifikace pro americký fotbal: Repasováno podle NAERA; Certifikace NOCSAE; Bez certifikace; Certifikace SEI; Jiné
it: certificazione di sicurezza nel football americano: Ricondizionato NAERA; Certificato NOCSAE; Non certificato; Certificato SEI; Altro
en: American football safety certification: NAERA reconditioned; NOCSAE certified; Not certified; SEI certified; Other
fi: Amerikkalaisen jalkapallon turvallisuussertifikaatti: NAERA-kunnostettu; NOCSAE-sertifioitu; Ei sertifioitu; SEI-sertifioitu; Muu
ja: アメリカンフットボール安全認証: NAERA再調整済み; NOCSAE認定; 認定なし; SEI認定; その他
hr-HR: Certifikat o sigurnosti američkog nogometa: Renovirala NAERA; Ima certifikat NOCSAE-a; Nema certifikat; Ima certifikat SEI-ja; Ostalo
nl: Veiligheidscertificering American football: NAERA-gereviseerd; NOCSAE-gecertificeerd; Niet gecertificeerd; SEI-gecertificeerd; Overig
sv: Säkerhetscertifiering för amerikansk fotboll: NAERA-rekonditionerad; NOCSAE-certifierad; Ej certifierad; SEI-certifierad; Annan
zh-TW: 美式足球安全認證: NAERA 翻新認證; NOCSAE 認證; 未認證; SEI 認證; 其他
tr: Amerikan futbolu güvenlik sertifikası: NAERA onarımlı; NOCSAE sertifikalı; Sertifikalı değil; SEI sertifikalı; Diğer
da: Sikkerhedscertificering for amerikansk fodbold: NAERA-renoveret; NOCSAE-certificeret; Ikke certificeret; SEI-certificeret; Andet
hu: Amerikai futball biztonsági tanúsítványa: NAERA által felújított; NOCSAE minősítésű; Nem minősített; SEI minősítésű; Egyéb
bg-BG: Сертификат за безопасност на американския футбол: NAERA рекондициониран; NOCSAE сертифициран; Несертифициран; SEI сертифициран; Друго
pt-PT: Certificação de segurança do futebol americano: Recondicionado pela NAERA; Certificação NOCSAE; Não certificado; Certificação SEI; Outro
ko: 미식축구 안전 인증: NAERA 재생 검사 완료; NOCSAE 인증; 미인증; SEI 인증; 기타
es: Certificación de seguridad en fútbol americano: Reacondicionado por NAERA; Certificado por NOCSAE; No certificado; Certificado por SEI; Otro